【裁判字號】    97,裁,760
【裁判日期】    970124
【裁判案由】    俸給
【裁判全文】
最  高  行  政  法  院  裁  定
                                     97年度裁字第00760號
上  訴  人  甲○○
被 上訴 人  銓敘部
代  表  人  乙○○
上列當事人間俸給事件，上訴人對於中華民國96年7月26日臺北
高等行政法院95年度訴字第4255號判決，提起上訴。本院裁定如
下：
    主  文
上訴駁回。
上訴審訴訟費用由上訴人負擔。
    理  由
一、按對於高等行政法院判決之上訴，非以其違背法令為理由，
    不得為之，行政訴訟法第242條定有明文。依同法第243條第
    1項規定，判決不適用法規或適用不當者，為違背法令；而
    判決有同條第2項所列各款情形之一者，為當然違背法令。
    是當事人對於高等行政法院判決上訴，如依行政訴訟法第
    243條第1項規定，以高等行政法院判決有不適用法規或適用
    不當為理由時，其上訴狀或理由書應有具體之指摘，並揭示
    該法規之條項或其內容；若係成文法以外之法則，應揭示該
    法則之旨趣；倘為司法院解釋或本院之判例，則應揭示該判
    解之字號或其內容。如以行政訴訟法第243條第2項所列各款
    情形為理由時，其上訴狀或理由書，應揭示合於該條項各款
    之事實。上訴狀或理由書如未依此項方法表明，或其所表明
    者與上開法條規定不合時，即難認為已對高等行政法院判決
    之違背法令有具體之指摘，其上訴自難認為合法。
二、本件上訴人對於高等行政法院判決上訴，係主張：上訴人原
    經銓敘部以簡任秘書第10職等本俸3級630俸點銓審在案，現
    調整薦任第9職等一般行政職系秘書乙職，原應依公務人員
    俸給法施行細則第5條第1項第3款規定，就該職務所列職等
    最低俸級起敘，但依公務人員俸給法第13條規定，其原服務
    較高或相當等級年資，得按年合計加級，被上訴人僅採計上
    訴人於花蓮縣議會民國92年至94年任簡任第10職等機要年資
    ，對於原服務之相當等級年資（上訴人於83年3月23日初任
    花蓮縣豐濱鄉公所薦任第7職等至第8職等一般行政職系秘書
    ，經被上訴人審定以機要人員任用，歷至90年考績晉敘薦任
    第8職等年功俸2級535俸點，嗣於91年3月1日調任花蓮縣議
    會薦任第9職等一般行政職系秘書，亦經被上訴人審定以機
    要人員任用，核敘薦任第9職等本俸4級535俸點）置於不顧
    ，原審判決對此顯不備理由。又上訴人於原審曾提出公務人
    員俸給法施行細則第1項第5款之規定，離職後其原有年資得
    予併計，反而職等之調整無法併計積餘年資乙節，原審判決
    居然以俸給跳空之少數情形，置前經銓敘審定有案之俸給權
    益於不顧，實違背行政程序法第6條規定之平等原則，亦屬
    判決理由矛盾等語，為其理由。
三、本院查：觀之上訴人所陳上述理由，無非係重述其業經在原
    審主張而為原判決摒棄不採之陳詞，並執其個人主觀之法律
    見解，就原審所為論斷，指摘其不適用法令、違背法令、理
    由不備及理由矛盾，而非具體表明合於不適用法規、適用法
    規不當、或行政訴訟法第243條第2項所列各款之事實，難認
    對原判決之如何違背法令已有具體之指摘。依首揭規定及說
    明，應認其上訴為不合法，應予駁回。
四、依行政訴訟法第249條第1項前段、第104條、民事訴訟法第
    95條、第78條，裁定如主文。
中    華    民    國    97    年    1     月    24    日
                    最高行政法院第一庭
                        審判長法官  鄭  淑  貞
                              法官  楊  惠  欽
                              法官  吳  明  鴻
                              法官  鄭  小  康
                              法官  帥  嘉  寶
以  上  正  本  證  明  與  原  本  無  異
中    華    民    國    97    年    1     月    24    日
                              書記官  阮  思  瑩


司法院資訊處製作；財團法人民間司法改革基金會備份。
